臺灣桃園地方法院刑事判決　　　　　　　　　　　　八十九年度訴字第一一八九號
　　公　訴　人　臺灣桃園地方法院檢察署檢察官
　　被　　　告　甲○○
　　　　　　　　丁○○
　　　　　　　　乙○○
　　右　一　人
　　選任辯護人　易定芳律師
右列被告等因違反著作權法案件，經檢察官提起公訴（八十八年度偵字第一五九二五
號），本院判決如左：
    主  文
甲○○、丁○○均無罪。
乙○○部分公訴不受理。
    理  由
壹、被告乙○○部分（公訴不受理）：
一、本件公訴意旨略以：被告乙○○為點將家企業股份有限公司（以下簡稱點將家公
    司）之負責人，明知「一代女皇」、「買醉」、「海角天涯」、「珍重我的愛」
    四首歌曲均係丙○○○股份有限公司（下稱美華公司）專有公開演出、公開上映
    等之音樂及視聽著作財產權，竟未經著作權財產權人美華公司之同意，擅自將之
    重製於點將家公司所出產之「點將家」電腦伴唱機內，並於八十六年十一月間，
    透由不知情經銷商袁芳彬販售予被告丁○○，將之置放於被告丁○○所經營之桃
    園縣中壢市○○路一號三樓「麗聲音樂茶坊」（起訴書誤載為「烏魯木齊音樂茶
    坊」）內，以前開電腦伴唱機供不特定客人點播而以「公開播送」之方法侵害著
    作財產權人美華公司之著作權益，嗣於八十七年八月再將該店頂讓知情之被告甲○○以同上方式經營「烏魯木齊音樂茶坊」，連續侵害美華公司之著作權益，迄
    八十八年五月二十六日二十時三十分許，為警當場查獲，扣得上開電腦伴唱機一
    台、點歌本一本。因認被告乙○○涉犯著作權法第九十一條第二項及第九十二條
    之罪嫌等情。
二、按告訴乃論之罪，未經告訴者，應諭知不受理之判決，刑事訴訟法第三百零三條
    第三款定有明文。又按告訴乃論之罪，其告訴應自得為告訴人知悉犯人之時起，
    於六個月內為之，刑事訴訟法第二百三十七條第一項亦定有明文。另告訴乃論之
    罪，被害人未向檢察官或司法警察官告訴，在法院審理中，縱可補為告訴，仍應
    向檢察官或司法警察官為之，然後再由檢察官或司法警察官將該告訴狀或言詞告
    訴之筆錄補送法院，始得謂為合法告訴。如果被害人不向檢察官或司法警察官提
    出告訴，而逕向法院表示告訴，即非合法合訴，最高法院七十三年臺上字第四三
    一四號判例可資參照。
三、查本件被告乙○○被訴涉犯著作權法第九十一條第二項、第九十二條之罪，依著
    作權法第一百條之規定，須告訴乃論，是以本件自須先就告訴人美華公司有無對
    被告乙○○提出告訴一情予以認定，而經本院於審理時質之告訴代理人，其僅陳
    稱：不確定當初有無對被告乙○○提出告訴，但請依共犯或常業犯處斷等語（見
    本院九十一年九月十七日審理筆錄）。經查，本件公訴人認被告乙○○並非常業
    犯而依犯著作權法第九十一條第二項及第九十二條之罪嫌提起公訴，且起訴事實
    中亦未認定被告乙○○係以犯該條之罪為常業，此觀諸起訴書自明，此外，復查
    無被告乙○○有依此為常業之證據，是告訴代理人空言指稱被告乙○○係常業犯
    云云，尚屬無據。而告訴人於八十八年五月三日具狀並委任告訴代理人張明忠以
    言詞對「烏魯木齊音樂茶坊」之負責人提出涉嫌違反著作權法之告訴，此有該告
    訴狀及警訊筆錄乙份（詳偵查卷第三十頁至第四十八頁）在卷可稽，而被告乙○○僅係點將家公司之負責人，並非「烏魯木齊音樂茶坊」之負責人，是告訴人及
    其代理人前開所提告訴，自未包含被告乙○○部分。而查本件告訴人美華公司之
    代理人張明忠會同警方持台灣桃園地方法院檢察署檢察官簽發之搜索票，於八十
    八年五月二十六日至被告甲○○及丁○○前開店址當場查獲上情，並同時將查扣
    之系爭點唱機交由在場人曾秋香代保管等情，有前開搜索票、搜索扣押證明筆錄
    及保管條各乙紙在卷可憑，足認告訴人美華公司至遲於八十八年五月二十六日委
    由代理人張明忠會同警方查扣前開點唱機時，告訴人已知悉被告乙○○上開犯行
    亦涉有違反著作權法罪嫌，然告訴人美華公司於警訊及偵查中均未就被告乙○○
    違反著作權法部分，向檢察官或司法警察官提出告訴，遲至八十九年十月於本院
    調查程序進行中所提之刑事告訴理由狀中始表明對被告乙○○所涉犯行進行訴追
    ，是告訴人告訴被告乙○○違反著作權法犯行部分顯已逾六個月告訴期間，況告
    訴應以書狀或言詞向檢察官或司法警察官為之，為刑事訴訟法第二百四十二條第
    一項前段所明定，是告訴人於本院調查審理時所補提之告訴，亦非合法。再者，
    被告乙○○雖為點將家公司之負責人，然本件扣案之點唱機並非其親自出售予共
    同被告丁○○、甲○○，而係由經銷商寶樹音響公司處理販售與被告丁○○事宜
    ，其後才由丁○○再轉售予被告甲○○等情，業據證人即經銷商寶樹音響公司負
    責人袁芳彬於警訊中證述甚明（見偵卷第十二頁反面），核與被告乙○○、共同
    被告丁○○、甲○○所供述之情節相符，是可認被告乙○○與共同被告丁○○、
    甲○○間並無何犯意聯絡及行為分擔，自非屬共犯，因之，告訴代理人指稱被告
    乙○○與共同被告丁○○、甲○○係共犯云云，應屬無據。是本案告訴人既未在
    發現事實六個月內於警訊或偵查中具狀或以言詞對被告乙○○提出告訴，遲至本
    院調查審理時始補提之刑事告訴理由狀，被告乙○○部分顯未經告訴人合法告訴
    ，且並未因之而補正。從而，本件被告乙○○部分確未經合法告訴，自應諭知被
    告乙○○部分公訴不受理之判決。
貳、被告甲○○、丁○○部分：
一、本件公訴意旨略以：被告丁○○係設於桃園縣中壢市○○路一號三樓「麗聲音樂
    茶坊」（起訴書誤載為「烏魯木齊音樂茶坊」）之負責人，乃基於概括之犯意，
    自民國八十六年十一月間起，明知袁芳彬（另為不起訴處分）出售並裝置其店內
    供客人點唱用之乙○○負責之點將家企業股份有限公司（以下簡稱點將家公司）
    出產之「點將家」電腦伴唱機內所含之「一代女皇」、「買醉」、「海角天涯」
    、「珍重我的愛」四首歌曲均係丙○○○股份有限公司（下稱美華公司）專有公
    開演出、公開上映等之音樂及視聽著作財產權，竟未經著作權財產權人美華公司
    之同意，連續於上址公眾得出入之場所，以前開電腦伴唱機供不特定客人點播而
    以「公開播送」之方法侵害著作財產權人美華公司之著作權益，嗣於八十七年八
    月再將該店頂讓知情之被告甲○○同上方式經營「烏魯木齊音樂茶坊」，連續侵
    害美華公司之著作權益，迄八十八年五月二十六日二十時三十分許，為警當場查
    獲，扣得上開電腦伴唱機一台、點歌本一本。因認被告丁○○及甲○○涉犯著作
    權法第九十二條之罪嫌云云。
二、按犯罪事實應依證據認定之，無證據不得推定其犯罪事實；又不能證明被告犯罪
    者，應諭知無罪之判決，刑事訴訟法第一百五十四條、第三百零一條第一項分別
    定有明文。又以被害人之陳述為認定犯罪之依據時，必其陳述並無瑕疵，且就其
    他方面調查，又與事實相符，始能認有證據能力，最高法院六十一年臺上字第三
    ０九九號著有判例可資參照。所謂無瑕疵，係指被害人所為不利被告之陳述，與
    社會上一般生活經驗或卷存其他客觀事實並無矛盾而言，至所謂就其他方面調查
    認與事實相符，非僅以所援用之旁證足以證明被害結果為已足，尤須綜合一切積
    極佐證，除認定被告確為加害人之可能外，在推理上無從另為其他合理原因之假
    設，有不合於此，即不能以被害人之陳述做為論斷之證據。且刑事訴訟上證明之
    資料，無論其為直接或間接證據，均須達於通常一般之人均不致有所懷疑，而得
    確信其為真實之程度，始得據為有罪之認定，若其關於被告是否犯罪之證明未能
    達此程度，而有合理性懷疑之存在，致使無從形成有罪之確信，即不得遽為不利
    被告之認定，亦有最高法院七十六年臺上字第四九八六號判例足稽。
三、本件公訴人認被告丁○○、甲○○涉有違反著作權法第九十二條之罪嫌，無非係
    以(一)告訴人美華公司具狀、告訴代理人張明忠於警訊及偵訊以言詞指訴甚詳，且
    有著作財產權讓與證明書、內政部著作財產權登記簿謄本等附卷及扣案電腦點唱
    機一台、點歌本各一件、查獲現場照片六張等可資佐證。(二)另參以共同被告袁芳
    彬（另為不起訴處分）所為供述。(三)以及被告等所提出之華倫唱片有限公司授權
    指訴歌曲之使用合約書與寶麗金音樂出版管理股份有限公司授權指訴歌曲之使用
    同意書均不能證明被告等係經合法授權等為其主要論據。然訊據被告丁○○、甲○○固不否認被告丁○○是於八十六年十一月間向寶樹音響公司購買系爭點唱機
    置於所經營之麗聲音樂茶坊內，並於八十八年八間連同店面一併頂讓給被告甲○○（用以經營「烏魯木齊音樂茶坊」），並均於渠等所分別經營之麗聲音樂茶坊
    、烏魯木齊音樂茶坊內免費提供點將家公司所生產之「點將家」電腦伴唱機供客
    人點唱一情，惟堅決否認有何違反著作權法之犯行，被告甲○○並辯稱：扣案之
    點將家電腦伴唱機，渠係頂店時一併購買，不知伴唱機內有侵害著作權之歌曲，
    渠並無侵犯美華公司著作權之故意云云；而被告丁○○則辯稱：伊並非實際負責
    人，均不知情云云。
四、經查：
    (一)告訴乃論之罪，其告訴應自得為告訴之人知悉犯人之時起，六個月內為之，刑
      事訴訟法第二百三十七條第一項定有明文。經查，桃園縣中壢市○○路一號三
      樓之「烏魯木齊音樂茶坊」之負責人為甲○○，為被告甲○○所自承，而本件
      警方會同告訴代理人張明忠於八十八年五月二十六日查獲後，依被告甲○○自
      白係於八十七年八月間向被告丁○○頂讓（原店名為「麗聲音樂茶坊」）等語
      ，方知被告丁○○涉案，告訴人既無從瞭解「烏魯木齊音樂茶坊」之內部關係
      ，應認告訴人於告訴狀所指被告「烏魯木齊音樂茶坊負責人」含有對被告丁○○及甲○○二人之告訴，是告訴人於八十八年五月三日對被告丁○○、甲○○
      提出告訴狀，應認已合法告訴且尚未逾告訴期間，合先說明。
    (二)又「買醉」、「一代女皇」、「海角天涯」、「珍重我的愛」四首詞曲「音樂
      著作」，為原權利人寶麗金音樂出版管理股份有限公司（下稱寶麗金公司）享
      有公開演出權之音樂著作，於八十七年八月一日將將上揭四首詞曲音樂著作之
      所有著作財產權讓與予告訴人美華公司，此有著作財產權讓與證明書、內政部
      著作權執照各一紙及內政部著作權登記簿謄本四紙（均影本）附卷可稽（見偵
      卷第十九頁至第二七頁、第三八頁至第四四頁），自斯時起，該四首歌曲成為
      美華公司享有公開演出權之音樂著作，應屬無疑。又寶麗金公司僅於八十五年
      五月二十日授權點將家公司就此四首音樂著作可以電腦ＭＩＤＩ３‧５磁碟片
      之產品型式出版發行，亦即授權點將家公司可以重製上述音樂伴唱卡，並未授
      權點將家公司可將上揭四首歌曲重製於電腦伴唱機內，是點將家公司將上開四
      首歌曲之音樂著作重製於電腦音樂伴唱機之硬碟中，係未經授權為之，此觀諸
      寶麗金公司與點將家公司所簽訂之使用同意合約書自明（參偵查卷第二一頁至
      第二九頁）。是可認被告甲○○、丁○○所利用點將家公司製作之電腦伴唱機
      ，其內之系爭四首歌曲，並未經告訴人美華公司合法授權重製於系爭點唱機硬
      碟，惟被告等是否涉有公訴人所指違反著作權法第九十二條規定之侵害他人著
      作財產權，仍需依積極證據認定之。
    (三)按「音樂著作」及「視聽著作」為不同之著作，此觀著作權法第五條第一項第
      二、七款分別為例示即明；而一般之電腦伴唱機，乃係利用該音樂著作，而作
      成無人演唱之「電腦ＭＩＤＩ音樂程式」（即音樂設備數位介面）伴唱機，於
      點唱時，經由電腦輸出另行錄製之靜態畫面影像或另以ＶＣＤ輸出另行錄製之
      動態畫面影像作為背景，再以伴唱程式出現伴唱音樂，同時將音樂著作之歌詞
      顯示在畫面上，而成為獨立之「視聽著作」。據此，「音樂著作」係創作在先
      ，與一般電腦伴唱機業者製作之「視聽著作」在後，於創作之際雙方是各自分
      別創作，且音樂著作完全可以從前述視聽著作中分離出來加以個別利用，因之
      兩者乃為型態截然不同之著作，並非屬不可分割之單一著作。惟兩者之間仍有
      相當之關連性，即該電腦伴唱機業者製作之「視聽著作」如欲利用他人之詞曲
      「音樂著作」，仍必需得該詞曲「音樂著作」之著作財產權人之授權，否則亦
      屬擅自重製，固屬無疑。而查，本件點將家公司未經合法授權即將告訴人美華
      公司所享有公開演出權之音樂著作（即系爭四首歌曲），以上述方式製成「視
      聽著作」並重製於電腦音樂伴唱機，經由經銷商銷售予被告丁○○及甲○○，
      置放於渠等所經營之「麗聲音樂茶坊」、「烏魯木齊音樂茶坊」供不特定人點
      播，公訴人認此部分被告丁○○及甲○○係以「公開播送」之方法侵害他人之
      著作財產權罪。惟按「公開播送」、「公開上映」、「公開演出」乃分屬不同
      性質之著作財產權權能，所謂「公開播送」：指基於公眾接收訊息為目的，以
      有線電、無線電或其他器材，藉聲音或影像向公眾傳達著作內容。由原播送人
      以外之人，以有線電或無線電將原播送之聲音或影像向公眾傳達者，亦屬之；
      而「公開上映」係指：以單一或多數視聽機或其他傳送影像之方法於同一時間
      向現場或現場以外一定場所之公眾傳達著作內容；另所謂「公開演出」則係指
      ：以演技、舞蹈、歌唱、彈奏樂器或其他方法向現場之公眾傳達著作內容。以
      擴音器或其他器材，將原播送之聲音或影像向觀眾傳達者，亦屬之。著作權法
      第三條第一項第七、八、九款分別有明文為定義。依前開定義，所謂「公開播
      送」乃分為無線播送、有線播送或其他器材播送，而所謂「無線播送」係以公
      眾接受訊息為目的，以無線通訊之方式傳達著作內容，例如電台及無線電視之
      廣播播送；而所謂「有線播送」亦係以公眾接受訊息為目的，惟以有線電氣通
      訊之方式傳達著作內容，例如有線電視系統之播送。因此，「公開播送」之播
      放者與接受訊息之觀眾或聽眾乃分屬不同之地點。反之，「公開上映」則係指
      以單一或多數視聽機或其他傳送影像之方法於同一時間向現場或現場以外一定
      場所之公眾傳達著作內容，亦即以單一或多數視聽機或其他傳送影像之方法，
      將視聽著作內容以影像再現於現場或現場以外一定場所之公眾，因之，「公開
      上映」之播映者與收看者都在同一現場。是以被告丁○○、甲○○於渠等所經
      營之「麗聲音樂茶坊」、「烏魯木齊音樂茶坊」內，將系爭音樂著作內容透過
      電腦音樂伴唱機設備，供不特定顧客點唱，如經不特定人點唱（至是否確已經
      不特定人點播、演出，則詳如後述），即將上開音樂著作內容傳達於現場之公
      眾，充其量渠等係以「公開上映」電腦伴唱「視聽著作」並同時利用不知情之
      顧客「公開演出」（如歌唱、彈奏樂器等）詞曲「音樂著作」之方法侵害告訴
      人之音樂著作財產權，公訴人認屬「公開播送」之方法，容有未洽，先予說明
      。
    (四)再按著作權法第九十二條關於侵害他人著作財產權之刑事處罰規定，乃為實害
      犯，必有實際之侵害行為，而侵害他人之著作財產權，始構成該罪，此觀著作
      權法第九十二條規定：「擅自以公開口述、公開播送、公開上映、公開演出‧
      ‧‧或出租之方法侵害他人之著作財產權‧‧‧」即明。經查，被告丁○○於
      八十六年十一月間起、被告甲○○自八十七年八月間向被告丁○○頂讓時起，
      均在渠等所經營之「麗聲音樂茶坊」、「烏魯木齊音樂茶坊」內設置含上揭「
      買醉」、「一代女皇」、「海角天涯」、「珍重我的愛」四首詞曲之點將家電
      腦伴唱機，提供不特定客人點唱等情節（僅指營業場所設置電腦伴唱機供人點
      唱之事實，是否確有客人點唱系爭四首詞曲部分，詳後述），業據告訴人美華
      公司之代理人張明忠於警訊時指訴綦詳，被告等就此部分亦均坦承，並有扣案
      電腦點唱機一台、點歌目錄一本及查獲時現場拍攝照片六張附卷足資佐證，堪
      認確係實情。惟查，被告等於歷次偵審筆錄中，從未供述上開歌曲曾為客人點
      唱之情形，雖本件被告等確於現場提供演唱器材（例如擴音器、喇叭、麥克風
      ‧‧‧等，以下同此例）供不特定客人點播及「公開演出（按即演唱）」該「
      點將家」電腦伴唱機內所重製之詞曲，然該「點將家」電腦伴唱機內所收錄之
      詞曲逾數千首，系爭歌曲僅屬其中四首，比例甚低，該歌曲被點播演出之機率
      本屬微小，且被告等實無可能一一查知該收錄歌曲之授權情形，參以該「烏魯
      木齊音樂茶坊」係提供場地、飲食供人休憩為主，電腦伴唱機為輔助性娛樂之
      用，免費提供客人使用（此觀諸告訴人所提出之烏魯木齊音樂茶坊消費明細表
      自明），非如市區內以計時消費使用頻繁之卡拉ＯＫ店，尚難依系爭電腦伴唱
      機內查有上開四首歌曲，據以推定確有不特定之客人曾點播，或有利用現場提
      供之演唱器材「公開演出」之情事。況觀卷內資料，亦無其他積極證據足認不
      特定人曾經點唱前開歌曲，揆諸上開著作權法規定及首揭判例之旨，自不得僅
      以被告等設置「點將家」電腦伴唱機供客人點播，並現場提供演唱器材供客人
      「公開演出」該電腦伴唱機內所重製之詞曲，即遽以擬制、推定之方式認定被
      告有未經授權而利用不知情客人「公開演出」之事實。再者，一般餐廳或其他
      業者（包括被告）所經營之場所均係公眾得出入之場所，告訴人美華公司倘欲
      蒐證業者確有侵犯上開四首詞曲「公開演出權」之事實，當非難事，自不能因
      告訴人美華公司舉證之不備、怠惰，即反課以被告之舉證責任。又被告等並無
      自證無罪之義務，縱告訴人美華公司確有蒐證困難之情事，然亦僅屬舉證之問
      題，尚不得因蒐證、舉證之困難，即反課以被告自證無罪之義務。且倘上開四
      首詞曲「音樂著作」如確不曾為客人點播而「公開演出」者，被告等亦無從就
      此不存在之事實加以舉證，故此乃犯罪事實必有積極證據足以證明其犯罪行為
      ，否則即不能遽為有罪推定之精神。是告訴人美華公司倘率以蒐證不易，而僅
      以被告等所使用之「點將家」電腦伴唱機內有未被授權重製之上開四首詞曲「
      音樂著作」，而欲逕以此「擬制」、「推定」之方式認定曾有客人點播，並以
      被告等提供之演唱器材「公開演出」上開四首詞曲「音樂著作」之事實，自難
      以令人信服。又縱認告訴人美華公司於八十八年四月二十八日曾委任該公司某
      黃姓代理人（真實年籍姓名不詳），至被告甲○○經營之烏魯木齊音樂茶坊點
      播「點將家」電腦伴唱機內之「買醉」、「一代女皇」、「海角天涯」、「珍
      重我的愛」四首詞曲之「音樂著作」，有名片、消費明細表、及查證報告影本
      各一紙在卷可稽，然告訴人美華公司委任之代理人既係依美華公司指示至現場
      點唱查證，則演唱「點將家」電腦伴唱機內上開四首詞曲之行為，既係經告訴
  人美華公司之授權，自無侵害上開詞曲「音樂著作」之著作財產權可言。況告
      訴人美華公司代理人亦非「不知情之第三人」，被告甲○○自亦無從因此而成
      為利用不知情而無刑事責任能力之第三人犯罪之「間接正犯」，是以亦顯無法
      以此據為被告等不利之認定。
    (五)綜上，本件原著作權人寶麗金唱片公司與點將家公司所簽立之使用同意合約書
      ，授權範圍雖明文表示限於家用，且只能以ＭＩＤＩ３‧５磁碟片形式重製，
      而被告丁○○、甲○○亦未能舉證證明渠等曾就系爭四首歌曲取得公開演出之
      授權，惟本件尚無證據足證被告等確已將該音樂著作公開演出，自不得有公開
      演出或播放之器具而推論被告等已有公開演出之行為，本件被告等縱明知或可
      得而知公開演出須經著作權人授權同意，未經同意下不得演出，惟本件既已無
      被告等公開演出之證據，縱嗣後為告訴人之代理人有點播，乃其自行點唱而播
      放，應被告等無關，已如前述，亦難以此蒐證行為，遽論被告等自始即有此犯
      意或犯行。
五、綜上所述，被告丁○○、甲○○既堅詞否認犯罪，又公訴人所據之理由尚難認定
    被告等犯罪，亦查無其他積極證據足資認定不特定人曾點唱前開「買醉」、「一
    代女皇」及「海角天涯」、「珍重我的愛」等歌曲，自不得遽依作權法第九十二
    條之規定相繩。此外，本院復查無其他積極證據足證被告被告丁○○、甲○○等
    有何違反著作權法之犯行，自應為無罪之諭知。
六、末查，著作權法第三十七條於九十年十月二十五日修正通過，同年十一月十二日
    公布，同年十一月十四日生效，其中增列第六項規定：「音樂著作經授權重製於
    電腦伴唱機者，利用人利用該電腦伴唱機公開演出該著作，不適用第七章規定。
    但屬於著作權仲介團體管理之音樂著作，不在此限」。此乃為維持社會秩序安定
    ，並避免少數業者濫用權利，爰增訂著作權法第三十七條第六項，規定將利用伴
    唱機所涉及之公開演出爭議僅屬民事問題，不生第七章著作權侵害之刑事責任問
    題，此觀諸著作權法第三十七條第六項之修正立法說明自明。然此係指該電腦伴
    唱機之歌曲均係合法取得重製權，而以卡拉ＯＫ伴唱方式輸入電腦音樂伴唱機硬
    碟中使用而言。惟查本件系爭歌曲「買醉」、「一代女皇」、「海角天涯」及「
    珍重我的愛」等四首歌曲之音樂著作財產權人原為寶麗金公司，並於八十五年五
    月二十日授權點將家公司就此四首音樂著作可以電腦ＭＩＤＩ三點五磁碟片之產
    品型式出版發行，亦即授權範圍限上述音樂伴唱卡之重製，並未包括電腦音樂伴
    唱機硬碟中內建歌曲之重製，後寶麗金公司於八十七年八月一日將上揭四首歌曲
    之所有權利義務讓與美華公司，因之系爭歌曲已成為美華公司享有公開演出權之
    音樂著作等情，而點唱家公司未獲得授權可將上揭四首歌曲重製於渠所生產之電
    腦伴唱機內，均已如前述。是以點將家公司就系爭四首歌曲音樂著作既未合法取
    得授權重製，縱認被告丁○○、甲○○有利用點將家公司所出產之電腦伴唱機，
    供不特定人公開演出等行為，亦不符合著作權法第三十七條修正後之規定，併予
    說明。
據上論斷，應依刑事訴訟法第三百零一條第一項、第三百零三條第三款，判決如主文
。
本案經檢察官鐘雅蘭到庭執行職務
中     華     民     國     九十一   年      九      月      三十     日
                                    臺灣桃園地方法院刑事第六庭
                                        審判長法  官  周政達
                                              法  官  林曉芳
                                              法  官  何俏美
右正本證明與原本無異。
如不服本判決，應於判決送達後十日內向本院提出上訴狀( 應附繕本 )，上訴於
臺灣高等法院。
                                    書記官   王泰元
中     華     民     國     九十一     年      十      月        七     日
